【裁判字號】    90,上訴,561
【裁判日期】    900515
【裁判案由】    毒品危害防制條例
【裁判全文】
臺灣高等法院臺中分院刑事判決                      九十年度上訴字第五六一號
    上  訴  人
    即  被  告  甲○○
右上訴人因毒品危害防制條例案件，不服臺灣南投地方法院八十九年度訴字第四二五
號中華民國九十年二月十四日第一審判決（起訴案號：臺灣南投地方法院檢察署八十
九年度毒偵字第一二八一號；併辦案號：同署八十九年度毒偵字第一四八０號、臺灣
彰化地方法院檢察署八十九年度毒偵第四七一九號），提起上訴，本院判決如左：
      主  文
上訴駁回。
      事  實
一、甲○○前曾於民國（下同）八十八年間因施用第二級毒品，經原審以八十八年度
    毒聲字第三四二號裁定送勒戒處所觀察、勒戒後，因無繼續施用毒品傾向，由臺
    灣南投地方法院檢察署檢察官於八十八年四月一日以八十八年度偵字第六０三號
    不起訴處分確定。又基於施用第一級毒品之概括犯意，自八十九年三月初某日起
    ，至八十九年九月十八日止，於南投縣竹山鎮○○路三十二號住處或彰化縣田中
    鎮路旁或彰化縣田中鎮朋友家中，以將毒品海洛因羼入針筒注射之方式，連續施
    用第一級毒品海洛因。另基於施用第二級毒品之概括犯意，自八十九年三月初某
    日起，至八十九年九月十八日止，於南投縣竹山鎮○○路三十二號住處或彰化縣
    田中鎮路旁或彰化縣田中鎮朋友家中，以將毒品安非他命置於玻璃球內，於其下
    以火燒烤之方式，連續施用第二級毒品安非他命。嗣先後於八十九年四月二十六
    日十五時許，為警在彰化縣田中鎮○○路○段一九六號前查獲，於八十九年五月
    十八日於同上址再度為警查獲，於八十九年九月十八日二十一時許，於彰化縣社
    頭鄉○○路與和平三路口為警查獲，並扣得海洛因淨重一．０三公克（包裝重０
    ．二三公克，純度百分之肆點零捌，純質淨重零點零肆公克）。甲○○嗣經送執
    行觀察、勒戒後，認有繼續施用毒品傾向，現尚在強制戒治中。
二、案經彰化縣警察局田中分局報請臺灣彰化地方法院檢察署檢察官呈由臺灣高等法
    院檢察署核令移轉臺灣南投地方法院檢察署檢察官偵查起訴，及彰化縣警察局田
    中分局報告臺灣彰化地方法院檢察署檢察官移送併辦。
      理  由
一、上訴人即被告甲○○於本審經傳未到庭，惟其右揭連續施用第一級毒品海洛因及
    連續施用第二級毒品安非他命之事實，業據其在警局、偵查中、原審自白不諱，
    並有上開為警查獲之毒品海洛因一包扣案可資佐證，該扣案海洛因一包經送請法
    務部調查局檢驗結果確為第一級毒品海洛因，亦有該局八十九年十月十一日檢鑑
    通知書在卷可稽。又被告於八十九年四月二十六日經警所採尿液經送驗結果，有
    安非他命及嗎啡陽性反應，有法務部調查局八十九年七月二十九日檢驗通知書，
    於八十九年五月十八日、八十九年九月十八日經警所採尿液送驗結果，均有安非
    他命陽性反應，有彰化縣衛生局八十九年五月二十六日檢驗成績書附卷，足見被
    告之自白與事實相符，堪以採信。
二、又被告曾於八十八年間因施用第二級毒品，經原審以八十八年度毒聲字第三四二
    號裁定送勒戒處所觀察、勒戒後，因無繼續施用毒品傾向，由臺灣南投地方法院
    檢察署檢察官於八十八年四月一日以八十八年度偵字第六０三號不起訴處分確定
    ，有臺灣南投地方法院檢察署刑案資料查註紀錄表及不起訴處分書可憑，而被告
    經送執行觀察、勒戒後，認有繼續施用第一級毒品傾向，亦經勒戒機關以八十九
    年十月四日函復在卷，被告於不起訴處分後五年內再犯毒品危害防制條例之罪，
    事證已臻明確，其犯行洵堪認定。
三、核被告甲○○所為係犯毒品危害防制條例第十條第一項、第二項施用第一級、第
    二級毒品罪。被告為施用而持有第一、二級毒品之低度行為應為其進而施用之高
    度行為所吸收，均不另論罪。其所犯上開二罪之間，犯意各別，行為互殊，應予
    分論併罰。被告前後多次施用第一級毒品及第二級毒品犯行，均各自時間緊接、
    手段相同、觸犯同一構成要件之罪，顯係基於概括犯意反覆為之，皆為連續犯，
    均應依法加重其刑。又被告於八十九年四月二十六日十五時許回溯九十六小時內
    某時點以外之施用毒品犯行，雖未據公訴人起訴，然與已起訴之犯行有裁判上一
    罪之連續犯關係，基於審判不可分原則，法院仍應一併予以審究。
四、原審以被告犯行明確，而適用毒品危害防制條例上開法條及第十八條第一項前段
    ，刑法第十一條前段，第五十六條、第五十一條第五款之規定，並審酌被告施用
    毒品之時間、次數及犯後坦承犯行之態度等一切情狀，就其連續施用第一級毒品
    部份，判處有期徒刑捌月，連續施用第二級毒品部份，判處有期徒刑肆月，並定
    其應執行刑為有期徒刑拾月，同時將扣案之海洛因一包淨重一．０三公克（包裝
    重０．二三公克，純度百分之肆點零捌，純質淨重零點零肆公克）為毒品危害防
    制條例第二條第二項第一款所定之第一級毒品，併依同條例第十八條第一項前段
    諭知沒收銷燬。其認事用法，核無違誤，量刑亦屬允當適中，被告上訴意旨指摘
    原審判決不當，顯無理由，應予駁回。
五、被告甲○○經本院合法傳喚，無正當之理由不到庭，本院爰不待其陳述，逕行判
    決。
六、據上論斷，應依刑事訴訟法第三百六十八條、第三百七十一條，判決如主文。
七、本案經檢察官朱亮到庭執行職務。
中      華      民      國    九十    年      五      月      十五      日
                              臺灣高等法院臺中分院刑事第九庭
                                    審判長法  官  陳  筱  珮
                                          法  官  趙  春  碧
                                          法  官  古  金  男
右正本證明與原本無異。
施用第一級毒品部份得上訴。
如不服本判決應於收受送達後十日內向本院提出上訴書狀，其未敘述上訴之理由者並
得於提起上訴後十日內向本院補提理由書（均須按他造當事人之人數附繕本）。
施用第二級毒品部份不得上訴。
                  書記官  陳  妙  瑋
中      華      民      國    九十      年      五      月    十七      日
附錄論罪科刑之法條：
毒品危險防制條例第十條：
  施用第一級毒品者，處六月以上五年以下有期徒刑。
  施用第二級毒品者，處三年以下有期徒刑。
                                                                        Ａ


司法院資訊處製作；財團法人民間司法改革基金會備份。
